臺灣臺東地方法院民事裁定
110年度消債更字第57號
聲  請  人  楊傳偉  

代  理  人  文志榮扶助律師
上列聲請人聲請更生事件，本院裁定如下：
    主  文
聲請人應於本裁定送達後十四日內補正及陳報如附件所示事項到
院。逾期未補正即駁回聲請。
    理  由
一、按聲請更生或清算，徵收聲請費新臺幣（下同）1,000元；
    郵務送達費及法院人員之差旅費不另徵收，但所需費用超過
    應徵收之聲請費者，其超過部分，依實支數計算徵收；前項
    所需費用及進行更生或清算程序之必要費用，法院得酌定相
    當金額，定期命聲請人預納之，逾期未預納者，除別有規定
    外，法院得駁回更生或清算之聲請；聲請更生或清算不合程
    式或不備其他要件者，法院應以裁定駁回之，但其情形可以
    補正者，法院應定期間先命補正，消費者債務清理條例第6
    條、第8條分別定有明文。
二、本件聲請人聲請更生，尚應補正如附件所示事項，爰定期命
    補正，如逾期未補正，則駁回其聲請。
中　　華　　民　　國　　110 　年　　10　　月　　12　　日
                  民事第一庭  法  官  吳俐臻
上為正本係照原本作成。
本裁定不得抗告。
中　　華　　民　　國　　110 　年　　10　　月　　12　　日
                              書記官  王品涵
附件：
一、聲請人應預納必要費用即郵務送達費2,440元【計算式：8×4
    3×10－1,000＝2,440】，該筆費用係預繳，如有剩餘則退還予
    聲請人。
二、請補正釋明本件聲請理由：聲請人應詳實具體說明債務種類
    暨發生之原因、為何積欠債務、本件無法與最大債權人達成
    前置協商或調解之詳細原因及有何不能清償債務或不能清償
    債務之虞之情事？並提出相關證明文件。聲請人曾與債權銀
    行成立債務協商後毀諾，請補正下列事項：
  ㈠提出協商成立之完整資料（含協議書內容、簽名、成立日期
    、附件每月每債權人受償金額明細表）。
  ㈡陳報依協商已清償之金額為何，及何時毀諾？至停止還款前
    ，有無依約繳納？並提出毀諾前之還款證明（如存摺封面及
    內頁、匯款或轉帳證明等）。
  ㈢請詳實說明聲請人毀諾之原因，並具體說明有何因不可歸責
    於己之事由，致履行顯有重大困難之情形？及提出相關證明
    文件（如毀諾當時每月實際收入與支出金額、協商時聲請人
    任職於何處、每月薪資等）。
三、請提出聲請人最近6個月薪資單或薪資證明文件，如無薪資
    單或薪資證明文件，請出具收入切結書（請註明每月平均薪
    資為何）。
四、提出聲請人及其配偶、未成年子女之民國108年及109年度綜
    合所得稅各類所得資料清單、全國財產稅總歸戶財產查詢清
    單。
五、請陳報聲請人及其配偶、未成年子女自108年9月迄今有無領
    取社會救助補助款、低收入戶補助款、殘障津貼、老人年金
    等，其金額若干（請提出領取補助證明）？
六、聲請人主張依法扶養父親，依民法第1117條規定，請提出相
    關事證以釋明其有何不能維持生活之情形？聲請人之父目前
    有無工作或投資財產或土地出租等其他收入來源？請一併提
    出聲請人之父最新全戶戶籍謄本（記事不得省略）、全國財
    產稅總歸戶財產查詢清單（正本）、108至109年度之綜合所
    得稅各類所得資料清單（正本），以及生活必要費用支出各
    項目之數額及計算方法（請列出具體項目、製成表冊，並提
    出單據證明）；又就該扶養義務（指依法應負扶養聲請人之
    父義務之人）應分擔之人數及其姓名？與聲請人之父的關係
    ？並提出親屬系統圖表、最新之戶籍謄本（記事內容不得省
    略）及聯絡方式。（電話、地址或其他可為郵務送達之地址
    、送達代收人等），並說明扶養費部分是否由聲請人全額支
    出？如是，其他應分擔扶養義務之人不負擔扶養費之理由為
    何？
七、請補正提出聲請人本人於各金融機構之存摺及證券存摺（集
    保存摺）完整影本（須附完整內頁資料並補登存摺至本裁定
    送達日之後）。
八、請補正說明聲請人尚有無包括土地、建築物、動產、銀行存
    款、股票、人壽保單、事業投資或其他資產在內之各類財產
    ？又聲請人於聲請本件更生前2年，即108年9月27日起迄今
    ，期間內有無財產變動狀況？如有，應詳述其原因情事，據
    實向法院陳報。（亦即就上開財產之有償、無償（原始或繼
    受）取得、移轉予他人、變更或設定負擔等事實或法律行為
    致生得、喪、變更權利之情形）
九、請說明聲請人除自陳其有投保遠雄人壽之超好心C型殘廢保
    護終身健康保險MBI之保險外，是否曾「以聲請人為要保人
    或受益人」投保其他保險？若有，請提出聲請人所有保險單
    （含以聲請人為要保人或受益人之人壽保單及儲蓄性、投資
    性保單），並敘明各保險契約有效期限、每期保費金額、有
    無曾以保單向保險公司借款，以及若終止該等保險契約，可
    領回之金額各為若干？暨提出繳交保費單據及保險契約影本
    （包含聲請人自陳上開投保之保險）。聲請人並請向中華民
    國人壽保險商業同業公會（地址：臺北市○○路000號5樓）申
    請查詢歷年以來包含「以聲請人為要保人或受益人」之人壽
    保險投保紀錄，待該公會核發查詢結果相關文件後，再予一
    併陳報本院。
十、若本院裁定開始更生程序，其可能之更生方案為何？並請說
    明該更生方案有何履行之可能性？